【裁判字號】    97,訴,295
【裁判日期】    970530
【裁判案由】    毒品危害防制條例等
【裁判全文】
臺灣桃園地方法院刑事判決               97年度訴字第295號
公  訴  人  臺灣桃園地方法院檢察署檢察官
被      告  丙○○
指定辯護人  本院公設辯護人乙○○、甲○○
上列被告因違反毒品危害防制條例等案件，經檢察官提起公訴（
96年度偵字第10897、11011號），本院判決如下︰
    主  文
丙○○意圖供行使之用而收集偽造之通用紙幣，累犯，處有期徒
刑參年陸月，扣案如附表所示之偽造通用紙幣共玖拾貳張均沒收
；又意圖販賣而持有第三級毒品，累犯，處有期徒刑肆年，扣案
之第三級毒品愷他命拾壹包（驗餘總重壹壹陸柒點陸捌公克）、
包裝上開愷他命之包裝袋拾壹只（總重壹柒點參捌公克）、電子
磅秤壹個、分裝盤壹個、分裝杓壹支、分裝卡片壹張、3 號夾鍊
袋玖拾伍只、4 號夾鍊袋貳佰壹拾伍只、0 號夾鍊袋貳佰參拾玖
只，均沒收。應執行有期徒刑柒年，扣案如附表所示之偽造通用
紙幣共玖拾貳張、第三級毒品愷他命拾壹包（驗餘總重壹壹陸柒
點陸捌公克）、包裝上開愷他命之包裝袋拾壹只（總重壹柒點參
捌公克）、電子磅秤壹個、分裝盤壹個、分裝杓壹支、分裝卡片
壹張、3 號夾鍊袋玖拾伍只、4 號夾鍊袋貳佰壹拾伍只、0 號夾
鍊袋貳佰參拾玖只，均沒收。
    事   實
一、丙○○前於民國84年間因傷害致死案件，經判處有期徒刑3
    年6 月確定，於95年5 月5 日縮刑假釋期滿執行完畢，猶不
    知悔改。復於96年農曆過年期間某日，在臺北縣新莊市某賭
    場內，明知真實姓名年籍不詳之人所交付如附表所示偽造之
    面額新臺幣（下同）壹仟元通用紙幣70張及伍佰元通用紙幣
    22張（編號及張數詳如附表所示），均屬偽鈔，竟仍意圖供
    行使之用而收受予以收集之，並藏放在其平日使用之車牌號
    碼9K-049 8號自小客車腳踏板上，欲伺機使用。
二、又丙○○因染有施用愷他命（Ketamine）之惡習，而於96年
    4 月初某日，在桃園縣桃園市○○○路交流道附近某產業道
    路，以35萬元之價格，向真實姓名年籍不詳綽號「阿明」之
    成年男子，購買毛重約700 公克之愷他命1 包，同年月16日
    下午4 時許，丙○○又在上址，向該綽號「阿明」之男子，
    以27萬5 千元之價格，購買毛重約500 公克之愷他命1 包，
    準備供己施用而持有之。詎丙○○明知愷他命係毒品危害防
    制條例第2 條第2 項第3 款所規定之第三級毒品，不得販賣
    ，竟在施用部分上述購入之愷他命後認販賣愷他命有利可圖
    ，而萌生販賣上開第三級毒品愷他命牟利之意圖，除供自己
    施用之部分外，餘則準備以高於其所購入之價格轉售他人圖
    利而持有之，並將上述2 次購入經其施用剩餘之愷他命，以
    其所有之電子磅秤、分裝杓、分裝盤、分裝卡片、夾鍊袋分
    裝成大小重量不同之包裝共11包（毛重各約500 公克、2.2
    公克、5.9 公克、3.7 公克、100.5 公克、101 公克、101
    公克、101 公克、100.5 公克、101 公克、62公克；送驗時
    合計驗前總毛重1185.26 公克【包裝塑膠袋總重17.38 公克
    】，取樣0.20公克鑑定用罄，純度約90% ，推估驗前總純質
    淨重約1051.09 公克），欲伺機販賣予不特定人。嗣丙○○
    於同年4 月22日凌晨3 時45分許，駕駛上開自小客車途經桃
    園市○○路892 號前遇警盤查，當場經警在其背包內查獲其
    所有供意圖販賣而持有已分裝過上開愷他命其中3 包（上述
    毛重約500 公克、2.2 公克、5.9 公克該3 包），及如附表
    所示丙○○所持有藏放在該自小客車腳踏板上之偽造通用紙
    幣，警方復於同日凌晨5 時45分許，經丙○○同意至其位於
    桃園縣桃園市○○○街289 號5 樓之2 住處搜索，再起出丙
    ○○所有供意圖販賣而持有另外已分裝過之上述愷他命8 包
    （上述11包愷他命合計驗前總毛重1185.06 公克【包裝塑膠
    袋總重約17.38 公克】，取樣0.20公克鑑定用罄）及分裝盤
    1 個、分裝杓1 支、分裝卡片1 張、電子磅秤1 個、3 號夾
    鍊袋95只、4 號夾鍊袋215 只、0 號夾鍊袋239 只，始悉上
    情。
三、案經桃園縣政府警察局桃園分局移送臺灣桃園地方法院檢察
    署檢察官偵查起訴。
    理  由
壹、證據能力部分：
    按本件認定事實所引用之卷內所有卷證資料（包含文書證據
    、物證等證據），並無證據證明係公務員違背法定程序所取
    得，尚無顯有不可信之情況，本院認以之作為證據應屬適當
    ，且被告及本院指定辯護人對上開證據資料之證據能力於審
    判程序中復均未表示異議，故認卷內所有證據資料均有證據
    能力，合先敘明。
貳、實體部分：
一、訊據被告丙○○固坦認為警於上揭時地，分別在其所有背包
    、自小客車及上開住處，查獲上揭偽造之通用紙幣、毒品愷
    他命共11包、電子磅秤、分裝盤、分裝杓、分裝卡片、夾鍊
    袋等物之事實，惟矢口否認有意圖供行使之用而收集偽造之
    通用紙幣及意圖販賣而持有第三級毒品愷他命之犯行，辯稱
    ：偽鈔係伊在賭場賭博時陸續贏來收到的錢，收到後雖知道
    係偽鈔，本來想要拿去賭場找人理論，後來就忘記了一直放
    在車上，並非想留下來使用；另愷他命係伊要自己吸食用的
    ，並無販賣之意，一次大量購買愷他命是因「阿明」說這樣
    比較便宜而且缺貨，分裝盤係伊用來將愷他命磨成粉後吸食
    使用，分裝杓係伊欲吸食時從夾鍊袋中取出愷他命之用，至
    電子磅秤、夾鍊袋是伊自行施用愷他命時用以秤重及攜帶方
    便分裝使用云云。經查：
  (一)被告意圖供行使之用而收集偽造之通用紙幣部分：
  1.查被告丙○○於上揭時地，為警在其所駕上開自小客車腳踏
    板上查獲其持有如附表所示之面額壹仟元及伍佰元通用紙幣
    共92張，均係偽造等事實，除迭經被告於警詢、偵查、暨本
    院審理時自白不諱外，該92張扣案之面額壹仟元及伍佰元通
    用紙幣經鑑定結果並認：扣案鈔券均屬偽造，該批壹仟元偽
    鈔均以彩色噴墨方式仿印，無凹版印紋凸起效果，以螢光墨
    仿紙張螢光纖維絲，紙張非鈔卷紙，以透明墨仿隱藏字，水
    印及安全線以灰色墨在紙張背面仿製，安全線另以燙印箔膜
    （含1000數字）仿鈔卷正面五段裸露部分，左下角面額數字
    以亮光物質依折光變色油墨；該批伍佰元偽鈔均以彩色噴墨
    方式仿印，無凹版印紋凸起效果，以螢光墨仿紙張螢光纖維
    絲，紙張非鈔卷紙，以透明墨仿隱藏字，水印以灰色墨在紙
    張背面仿製，安全線以灰色墨仿造，另以燙印箔膜（含面額
    數字）仿鈔卷正面五段裸露部分，左下角面額數字以噴墨方
    式依折光變色油墨等節，亦有中央印製廠96年8 月21日中印
    發字第0960003846號函暨所附鑑定報告書乙紙足稽（見偵字
    第10897 號卷第54頁及本院卷），復有扣案之上揭如附表所
    示偽造之面額壹仟元及伍佰元通用紙幣共92張及查獲偽鈔影
    本及照片附卷可資佐證。
  2.被告丙○○就前揭扣案偽鈔之來源係伊於96年農曆過年期間
    某日，在臺北縣新莊市某賭場所收受一節，亦迭據被告於警
    詢、偵查及本院審理時供承一致在卷，被告此部所陳應堪認
    為事實。至被告雖辯以扣案偽鈔均係伊在賭場賭博時陸續贏
    來的錢，並無想要使用云云，惟查，扣案之面額壹仟元及伍
    佰元偽鈔共92張，均係以彩色噴墨方式仿印、無凹版印紋凸
    起、紙張非鈔卷紙、水印及安全線以灰色墨在紙張背面仿製
    、安全線另以燙印箔膜仿鈔卷正面五段裸露部分、左下角面
    額數字以噴墨方式依折光變色油墨等顯非真鈔之事實，業經
    中央印製廠鑑定屬實，已如前述。再扣案偽鈔面額壹仟元鈔
    券共70張，其中號碼LJ759611JY有26張、LM879521YC有25張
    、BK957436YC有19張；面額伍佰元鈔卷共22張，其中號碼HN
    656359ZJ有8 張、JM592369ZA有4 張、YA935925NJ有10張，
    抑且前述偽鈔紙質均光滑新穎、平整、無折痕等各節，亦分
    據中央印製廠及本院勘驗屬實，有前述中央印製廠函文及本
    院97年5 月13日審判筆錄足稽，復有扣案偽鈔可佐，基此，
    苟如被告所辯扣案偽鈔係伊在賭場賭博時陸續贏來的錢，衡
    情被告又何有可能分向不特定人陸續收取偽鈔卻適同號者分
    別均有數張，且均呈紙質光滑新穎、平整無折痕等明顯未經
    人使用過之情狀，是其所辯係在賭場向不特人所收取云云，
    其悖離常情事理之處實不言可諭。佐以被告於偵查中供承：
    （扣案偽鈔）看起來很假，因為質感與真鈔不同，而且比較
    小張，一看就知道是偽鈔等語（見偵字第10897 號卷第389
    頁），亦足見被告一收受上開鈔券時即明顯知悉係偽鈔甚明
    ，則被告又焉有甘受損失連續在同一賭場內收受達92張金額
    高達81,000元之偽鈔，卻未立即向賭場或賭客理論換回真鈔
    減少損失，反如數收受並自行攜回之理，此益徵被告所辯扣
    案偽鈔係伊在賭場陸續贏得收取之金錢云云，乃被告為圖脫
    罪之詞，諉不足採。再衡之被告明知所收受之上開鈔券均屬
    偽鈔，且多達92張，數量非少，又持續持有數月之久，復均
    置於其平日使用之自小客車腳踏板上，此為被告所不否認，
    則既明知係違法物品，被告收受後自行銷燬或丟棄應無難處
    ，自非能以時間太久忘記處理為推諉，況被告刻意將偽鈔藏
    置在其平日使用之自小客車腳踏板上，迨於上開時地為警查
    獲其持有毒品愷他命之際，猶自行提出其持有之扣案偽鈔，
    堪徵被告並非如其所辯收受偽鈔後一直放在車上就忘記處理
    云云至明，更足證被告確係為行使而自姓名年籍不詳之人處
    取得收集而保留上開偽鈔無訛。綜上所述，被告意圖供行使
    之用而收集扣案偽造鈔券之行徑，灼然明甚，被告上開所辯
    ，無非避就之詞，不足採信。從而被告此部犯行應堪認定。
  (二)被告丙○○意圖販賣而持有第三級毒品愷他命部分：
  1.查被告丙○○於96年4 月22日凌晨3 時45分許，駕駛其所有
    前開自小客車途經桃園市○○路892 號前遇警盤查，當場經
    警在其背包內查獲持有之愷他命3 包，同日凌晨5 時45分許
    ，警方復經丙○○同意至其位於桃園縣桃園市○○○街289
    號5 樓之2 住處搜索，再起出被告所持有之愷他命8 包及分
    裝盤1 個、分裝杓1 支、分裝卡片1 張、電子磅秤1 個、3
    號夾鍊袋95只、4 號夾鍊袋215 只、0 號夾鍊袋239 只之事
    實，業據被告於警詢、偵查及本院審理時坦承不諱。且上開
    扣案之白色粉末11包經送鑑驗結果，確含第三級毒品愷他命
    （Ketamine）成分（驗前總毛重1185.26 公克【包裝塑膠袋
    總重17.38 公克】，取樣0.20公克鑑定用罄，純度約90% ，
    推估11包均含愷他命之驗前總純質淨重約1051.09 公克），
    亦有內政部警政署刑事警察局96年6 月23日刑鑑字第096008
    0767號鑑定書在卷可稽（見偵字第10897 號卷第50頁），復
    有桃園縣政府警察局搜索扣押筆錄及扣押物品目錄表、現場
    查獲照片及前述第三級毒品愷他命11包、分裝盤1 個、分裝
    杓1 支、分裝卡片1 張、電子磅秤1 個、3 號夾鍊袋95只、
    4 號夾鍊袋215 只、0 號夾鍊袋239 只扣案可資佐憑。
  2.被告丙○○雖辯以扣案之愷他命係供伊自行施用，並無販賣
    之意云云。惟查，本件查獲之第三級毒品愷他命，除經被告
    施用部分外，剩餘愷他命業經被告分裝為11包，分別各毛重
    約500 公克、2.2 公克、5.9 公克、3.7 公克、100. 5公克
    、101 公克、101 公克、101 公克、100.5 公克、10 1公克
    、62公克，且驗前含塑膠袋總毛重1185.26 公克等情，為被
    告所不否認，並經刑事警察局鑑定如前，復有查獲愷他命照
    片及愷他命11包扣案為憑，如謂被告僅純供己施用，何以會
    持有如此大量之毒品？又何需準備大小不同分裝袋？分裝盤
    及磅秤？且分裝數種不同重量包裝之毒品達11包？參以被告
    在偵查及審理中供稱伊在案發當時失業約有3 個月了，靠賭
    博維生，也不是每次都會贏（見偵字第10897 號卷第38頁、
    本院卷附97年5 月13日審判筆錄第2 頁），堪認被告為警查
    獲時，並無固定收入，則被告如僅供己施用，在當時無業經
    濟能力並非充裕之情況下，被告又何須在短短半個月內，花
    費高達62萬5 千元之代價，向綽號「阿明」之男子購入毛重
    達1185.26 公克之愷他命，且依被告於偵查中所稱伊每天施
    用愷他命約20次，每次用量約0.2 至0.3 公克（見偵字第10
    897 號卷第38頁），則其充其量每日施用亦僅6 公克，被告
    在半個月內購入超過1 公斤之愷他命，縱天天施用不間斷，
    被告所購買之量至少亦可供己施用將近200 天左右，以臺灣
    屬於海島型氣候潮濕又溫熱，愷他命粉末若未予以妥善存放
    在防潮環境中，其品質勢必將因受潮而敗壞，被告辯稱購買
    上述扣案之愷他命係為供己施用，並無欲伺機販賣牟利，已
    難輕信。又被告於審理時改稱伊每日要施用愷他命十幾公克
    ，如果喝酒要施用3 、40公克，係以愷他命摻入香菸施用云
    云，然觀諸被告於96年4 月22日為警查獲後所採集尿液檢體
    ，經臺灣檢驗科技股份有限公司先以EIA 酵素免疫分析法初
    步檢驗、再以氣相層析質譜儀法確認檢驗結果，呈Ketamine
    陽性反應（Nor-Ketamines 檢出濃度1861ng／ml，Katamine
    則未檢出），有臺灣檢驗科技股份有限公司濫用藥物尿液檢
    驗報告、桃園縣政府警察局桃園分局被採尿人姓名對照表各
    乙紙可稽（見偵字第11011 號卷第57頁、偵字第10897 號卷
    第35頁），被告復自承伊於96年4 月22日凌晨2 時許才施用
    過愷他命（見偵字第10897 號卷第10頁），然依其尿液檢驗
    結果，Ketamine全未被檢出，Nor-Katamines 檢出濃度亦僅
    1861ng／ml，衡諸其自承上開施用頻率、施用方法、施用量
    及驗尿報告所呈現之Ketamine、Nor-Ke tamines濃度，被告
    改稱之上開施用頻率、施用方法、施用量顯屬虛構之浮誇之
    詞，並無可採。據上所陳，被告在案發當時無業經濟能力並
    非充裕之情況下，在半個月內2 次購入顯超逾其個人短期之
    施用量，且價額高達62萬5 千元、數量達1185.26 公克之愷
    他命毒品，被告持有上述第三級毒品愷他命，應係要藉由販
    賣獲得價差利益，至為明確，其上開所辯顯係狡飾之詞，不
    足採信。
  3.按「被告販賣毒品遭查獲後，除非向訴追機關供出其販入及
    販出時之價格，否則司法機關衡難探知販入及販出價格，況
    毒品之黑市價格常因查緝毒品之寬嚴不同、販賣之人為大盤
    商、中盤商、小盤商而有所不同，又販賣之人摻入雜質比例
    、買入者買入之數量，甚至販賣者與買入者之交情，在在均
    影響毒品之販入及販出價格。次按，所謂販賣，並不以販入
    後復行賣出為構成要件，如以販賣為目的，將毒品購入或將
    之賣出，有一於此，其犯罪即告完成，即該當販賣之要件（
    最高法院25年非字第123 號判例、88年度台上字第2398號判
    決參照）。再按，意圖販賣而持有毒品罪，係指意圖販賣而
    販入以外之原因而持有毒品，嗣後始意圖販賣者而言，即被
    告如非以營利意圖而販入，而係以單純施用或其他原因而持
    有，嗣後始萌生營利意圖販賣待價而沽，持有毒品而言，此
    為本罪之法定構成要件。本罪關於被告萌生營利之意圖藏於
    行為人內心，難期被告自白供出嗣後改變販賣營利犯意，惟
    不難從被告相關供述、被告生活經濟狀況及扣案之證物具體
    客觀情狀而檢視之。查本案被告以高額價金自行購入大量愷
    他命後，再俟機分裝成可出售狀態，而毒品危害防制條例於
    87年5 月公布施行至今甚久，被告當知愷他命係毒品危害防
    制條例列為第三級毒品管制，係屬違禁物，政府查緝甚嚴，
    處罰亦重，因而取得不易，價格高昂，而被告事後於審理時
    所陳其施用之量亦屬浮誇，顯不足取，則被告或係因恐尚未
    施用之毒品因受潮等原因減損其價值，或本身經濟改變而拮
    据，別無收入之壓力下，另行起意販賣原所單純持有之毒品
    ，亦不違情理，是被告於本案2 次購入並持有大量愷他命後
    ，伺機意圖販賣牟利之事實至堪認定，其所犯意圖販賣而持
    有第三級毒品犯行亦臻明確，應依法論科。
二、按刑法第196 條第1 項所定意圖供行使之用而收集偽造之通
    用紙幣罪，其所謂收集，係指意圖供自己或他人行使之用，
    而有收受、蒐集、收買、受贈、互換等一切移轉自己持有之
    行為皆屬之，所收集者，以他人偽造通用貨幣為限（最高法
    院83年度台上字第390 號判決參照）。又祇以供行使之意思
    將偽券收集到手後，即屬既遂，至嗣後之行使與否，於其犯
    罪之成立無關（最高法院27年上字第33 1號判例意旨足資參
    照）。查被告丙○○意圖供行使之用，自姓名年籍不詳之人
    處收受本件偽造之通用紙幣92張，核其此部所為，係犯刑法
    第196 條第1 項後段之意圖供行使之用而收集偽造之通用紙
    幣罪。次按愷他命（ketamine）為毒品危害防制條例第2 條
    第2 項第3 款所列之第三級毒品，被告意圖販賣而持有第三
    級毒品愷他命之犯行，係犯同條例第5 條第3 項意圖販賣而
    持有第三級毒品罪。又被告購買第三級毒品後至意圖販賣而
    持有毒品前之單純持有第三級毒品行為，為意圖販賣而持有
    第三級毒品之高度行為所吸收，不另論罪。被告所犯上開意
    圖供行使之用而收集偽造之通用紙幣、意圖販賣而持有第三
    級毒品2 罪，犯意各別，行為互殊，應分論併罰。查被告有
    上揭事實欄記載之犯罪科刑及執行紀錄，有卷附臺灣高等法
    院被告前案紀錄表可按，其於受有期徒刑之執行完畢後，5
    年以內故意再犯本件有期徒刑以上之本罪，為累犯，應依刑
    法第47條第1 項規定加重其刑。爰審酌被告欲行使偽鈔不法
    得利之犯罪動機、目的、所為對國家鈔券金融流通之戕害，
    且年輕力盛，不知努力工作，反購入大量愷他命而持有、在
    施用之餘起意販賣，販入愷他命數量及所生危害甚鉅，犯後
    均否認犯行之態度等一切情狀，分別量處如主文所示之刑，
    並定其應執行之刑。
三、扣案如附表所示之面額壹仟元及伍佰元之偽造通用紙幣共92
    張，均應依刑法第200 條規定於被告所犯意圖供行使之用而
    收集偽造之通用紙幣罪名項下宣告沒收：扣案之第三級毒品
    愷他命11包（驗餘扣除包裝塑膠袋總重17.38 公克後，總重
    1167.68 公克），為本案查獲之毒品，係屬違禁物，應依刑
    法第38條第1 項第1 款規定於被告所犯意圖販賣而持有第三
    級毒品罪名項下宣告沒收，又扣案包裝上開毒品愷他命之外
    包裝袋11只（包裝塑膠袋總重17.38 公克），係被告所有，
    供作為毒品外包裝之用，有防止毒品愷他命裸露、逸出及潮
    濕之功用，並便於分裝、攜帶、販賣毒品所用之物，扣案之
    分裝盤1 個、分裝杓1 支、分裝卡片1 張、電子磅秤1 個、
    3 號夾鍊袋95個、4 號夾鍊袋21 5個、0 號夾鍊袋239 個，
    為供被告犯意圖販賣而持有第三級毒品犯罪所用之物，均應
    依毒品危害防制條例第19條第1 項規定併予宣告沒收。至另
    扣案之行動電話3 具，難認與本案有何關聯，爰不宣告沒收
    。
據上論斷，應依刑事訴訟法第299 條第1 項前段，毒品危害防制
條例第5 條第3 項、第19條第1 項，刑法第11條前段、第196 條
第1 項後段、第200 條、第47條第1 項、第51條第5 款、第38條
第1 項第1 款，判決如主文。
本案經檢察官蔡宜均到庭執行職務
中    華    民    國    97    年    5     月    30    日
                  刑事第七庭審判長法  官  蕭世昌
                                  法  官  連雅婷
                                  法  官  林惠霞
以上正本證明與原本無異。
如不服本判決，應於收受送達後10日內向本院提出上訴書狀。
                                  書記官  陳恩如
中    華    民    國    97    年    5     月    30    日
附表：
┌──┬────────┬──────────┬────┐
│編號│  面額（新臺幣）│      鈔票號碼      │ 張數   │
├──┼────────┼──────────┼────┤
│1   │壹仟元          │LJ759611JY          │26張    │
├──┼────────┼──────────┼────┤
│2   │同上            │LM879521YC          │25張    │
├──┼────────┼──────────┼────┤
│3   │同上            │BK957436YC          │19張    │
├──┼────────┼──────────┼────┤
│4   │伍佰元          │HN656359ZJ          │ 8張    │
├──┼────────┼──────────┼────┤
│5   │同上            │JM592369ZA          │ 4張    │
├──┼────────┼──────────┼────┤
│6   │同上            │YA935925NJ          │10張    │
├──┴────────┴──────────┴────┤
│合計：92張                                            │
└───────────────────────────┘
附錄本案論罪科刑法條全文
毒品危害防制條例第5條：
  意圖販賣而持有第一級毒品者，處無期徒刑或10年以上有期徒
刑，得併科新臺幣7百萬元以下罰金。
  意圖販賣而持有第二級毒品者，處5 年以上有期徒刑，得併科
新臺幣5百萬元以下罰金。
  意圖販賣而持有第三級毒品者，處3 年以上10年以下有期徒刑
，得併科新臺幣3百萬元以下罰金。
  意圖販賣而持有第四級毒品或專供製造、施用毒品之器具者，
處1年以上7年以下有期徒刑，得併科新臺幣1百萬元以下罰金。
刑法第196條
  行使偽造、變造之通用貨幣、紙幣、銀行券，或意圖供行使之
用而收集或交付於人者，處3 年以上10年以下有期徒刑，得併科
5 千元以下罰金。收受後方知為偽造、變造之通用貨幣、紙幣、
銀行券而仍行使，或意圖供行使之用而交付於人者，處5 百元以
下罰金。
  第 1 項之未遂犯罰之。


司法院資訊處製作；財團法人民間司法改革基金會備份。
